【裁判字號】    88,上訴,3605
【裁判日期】    890105
【裁判案由】    毒品危害防制條例
【裁判全文】
臺灣高等法院刑事判決                  八十八年度上訴字第三六五號
    上  訴  人
    即  被  告  丙○○
    指定辯護人  本院公設辯護人
右上訴人，因違反毒品危害防制條例案件，不服臺灣士林地方法院，八十八年度訴字
第四三四號，中華民國八十八年八月十八日第一審判決（起訴案號：臺灣士林地方法
院檢察署八十八年度偵字第六六六八號）提起上訴，本院判決如左：
    主      文
原判決撤銷。
丙○○連續販賣第二級毒品，處有期徒刑貳年陸月。
販賣第二級毒品所得新臺幣陸仟元沒收之，如全部或一部不能沒收時，以其財產抵償
之；又扣案之安非他命壹包（淨重零點貳肆公克），沒收銷燬之。
    事      實
一、丙○○基於意圖營利之概括犯意，先以每包０．八公克安非他命新台幣（下同）
    三千元向住於台北市石牌之吳基正買入，再於民國八十八年三月底某日，在台北
    市北投區石牌捷運站旁處，以三千元之代價，販賣每包約０．四公克安非他命予
    丁○○，復承前揭概括犯意，於同年四月底某日，以三千元之代價，販賣安非他
    命予丁○○，嗣於同年五月三十日下午三時三十分，在台北市中興橋機車引道環
    河南路出口處，為警查獲丁○○，經其供述始得知丙○○販賣情事，遂於八十八
    年五月三十日下午十時三十分許，在台北市○○區○○路二段六十八巷十一號四
    樓丙○○居住處，為警搜扣得安非他命一包（淨重０、二四公克）。警員並依丙
    ○○供出安非他命來源，因而破獲吳基正販賣第二級毒品安非他命案。
二、案經台北市政府警察局萬華分局移送臺灣士林地方法院檢察署檢察官偵查起訴。
    理      由
一、訊據上訴人即被告丙○○坦承有於右揭日時交付安非他命予丁○○，惟矢口否認
    有販賣情事，先後於原審及本院辯稱：丁○○與伊二人是油漆工同事，他打電話
    給我向我要安非他命，我基於同事情誼，給他一點救急，沒有拿他的錢，又稱：
    在偵查中供述有收錢及安非他命數量是推算出來的，錢是借款，一次二千、一次
    三千，不是當天拿給我的云云。丁○○到庭證稱：「丙○○沒有要販賣安非他命
    的意思，是我主動打電話向他要的，他不拿錢，但我知那很貴，我不好意思才主
    動拿給他的」等語。惟查：
  (一)本件被告於警訊時供稱有調二次安非他命與丁○○（見偵查卷八十八年五月三十
    日萬華分局昆明派出所調查筆錄），在檢察官偵查中亦供稱：是在八十八年三月
    底及四月底，共拿二次安非他命與丁○○，二次都大約０、四公克以下，丁○○
    覺得不好意思，才給我錢，每次三千元；而伊向吳基正購買安非他命每次買０、
    八公克是三千元等語（見偵查卷八十八年五月卅一日檢察官訊問筆錄）。
  (二)證人丁○○於警察初訊時稱：我（安非他命）是向丙○○綽號「補鼎」購買，每
    次購買金額三千元，是在北投區石牌捷運站旁購買，每次都以三千元購得一小包
    安非他命云云；在八十八年六月廿一日在檢察官訊問時亦證稱：三月底與四月底
    在石牌路向丙○○拿安非他命，檢察官問：「給他三千元二次，是否要買安」？
    答：「是的，不是借款」。
  (三)由上可知，丁○○確有在上開時地，向被告丙○○買二次安非他命，而丁○○付
    給被告之每次三千元，並非「借款」，而是給付安非他命之價款無疑，被告嗣後
    在原審及本院辯稱係借款云云，核屬事後卸責之詞，不可採信。
  (四)本件扣有被告持有之安非他命淨重０、二四公克可證，而丁○○因向被告購入安
    非他命施用，為警查獲，經台灣板橋地方法院於八十八年五月三十一日裁定應送
    勒戒處所觀察勒戒，並已勒戒完畢，除有卷附被告全國前案紀錄表可按外，並經
    丁○○供述在案，可見被告販賣與丁○○者，確係安非他命可以認定。
  (五)按販賣安非他命行為，如具營利之意思而販入或賣出，二者如有其一，犯罪即屬
    既遂。被告向吳基正購買安非他命，每包０、八公克價款三千元，已為其所自承
    ，縱其係以自己施用之目的而購入，然其於購入後竟因丁○○之要求而賣出，依
    前開說明，亦難解販賣罪之成立。又查本件雖係丁○○主動向被告要求購買安非
    他命應急，並每次交付三千元與被告屬實，然被告如無販賣之意圖，儘可以同事
    情誼拒收價金，或告以並未值三千元之鉅而依原價折算收取價款，乃竟不此之圖
    ，每次均以超過原價一倍（以０、八公克買三千元，以０、四公克以下賣三千元
    ）之高價轉售與丁○○並收受價款，即難謂無營利之意圖。
  綜上以觀，被告意圖營利而販賣安非他命之事證明確，犯行堪以認定，自應依法論
  科。
二、查安非他命為第二級毒品，觀諸毒品危害防制條例第二條第二項第二款規定甚明
    ，本件被告丙○○販賣安非他命予丁○○之行為，核屬觸犯毒品危害防制條例第
    四條第二項之販賣第二級毒品罪，被告於販賣安非他命前後持有安非他命之低度
    行為，當為其販賣安非他命之高度行為所吸收，不另論罪。其先後二次販賣安非
    他命之犯行，時間緊接，犯罪構成要件相同，顯係基於概括之犯意反覆為之，為
    連續犯，應依刑法第五十六條規定論以一罪，並就法定本刑為有期徒刑部分加重
    其刑（無期徒刑依法不得加重），又被告向警員供出安非他命係向吳基正購買，
    警員因而破獲吳基正販賣第二級毒品安非他命，業據警員甲○○、乙○○到本院
    證述甚詳，應依毒品危害防制條例減輕其刑。末查，被告販賣毒品安非他命僅兩
    次，獲利不多，又係因丁○○之要求而轉售，礙於情誼，思慮不周，致罹重典，
    核其情節尚屬輕微，情輕法重，堪予憫恕，爰依刑法第五十九條規定，減輕其刑
    ，並依法先加後遞減之。
三、原審予以論罪科刑，固非無見，惟如上所述，被告於警訊供出毒品安非他命來源
    ，因而破獲吳基正販賣第二級毒品安非他命案，原審漏未審酌並減輕其刑，尚有
    未洽，被告上訴意旨，猶執前詞，否認犯罪，雖無可採，惟原判決既有可議之處
    ，自難維持，應由本院將原判決撤銷改判，爰審酌被告品行、犯罪動機、目的、
    手段、所生危害及犯罪後之態度等一切情狀，量處有期徒刑二年六月。
四、被告販賣毒品兩次所得共六千元，應依毒品危害防制條例第十九條第一項沒收之
    ，如全部或一部不能沒收時，以其財產抵償之；又扣案之安非他命淨重０、二四
    公克為第二級毒品，應依同條例第十八條第一項前段沒收銷燬之。
據上論斷，應依刑事訴訟法第三百六十九條第一項前段、第三百六十四條、第二百九
十九條第一項前段，毒品危害防制條例第四條第二項、第十七條、第十八條第一項前
段、第十九條第一項，刑法第十一條、第五十六條、第五十九條，判決如主文。
本案經檢察官郭啟東到庭執行職務。
中     華     民     國    八十九   年       一       月       五       日
                             臺灣高等法院刑事第二十一庭
                                 審判長法  官  葉  騰  瑞
                                       法  官  魏  大  喨
                                       法  官  黃  本  仁
右正本證明與原本無異。
如不服本判決應於收受送達後十日內向本院提出上訴書狀，其未敘述上訴之理由者並
得於提起上訴後十日內向本院補提理由書（均須按他造當事人之人數附繕本）。
                                       書記官  劉  秀  英
中     華     民     國    八十九   年       一       月       六       日
附錄：本案論罪科刑法條全文
毒品危害防制條例第四條第二項：
製造、運輸、販賣第二級毒品者，處無期徒刑或七年以上有期徒刑，得併科新台幣七
百萬元以下罰金。


司法院資訊處製作；財團法人民間司法改革基金會備份。
